臺灣臺北地方法院刑事判決　　　九十五年度簡上字第三六六號
上　訴　人　臺灣臺北地方法院檢察署檢察官
被　　　告　甲○○
上列上訴人因被告傷害等案件，不服本院民國九十五年十一月十
四日所為九十五年度簡字第三○一五號第一審判決（臺灣臺北地
方法院檢察署檢察官聲請簡易判決處刑案號：九十五年度偵字第
一六九二三號），提起上訴，本院管轄第二審之合議庭判決如下
：
    主  文
上訴駁回。
    事  實
一、甲○○於民國九十五年七月十九日晚間十時許，在臺北市中
    正區○○○路○段七十巷三十號前之龍興里巡守隊辦公室內
    ，因不滿鄰居乙○○出言頂撞，竟萌生傷害之犯意，徒手毆
    打乙○○，致乙○○受有左顏面瘀傷（五×三公分）、唇瘀
    腫（二‧五×二‧○公分）、左前上胸擦挫傷（五×一公分
    ）之傷害，另基於公然侮辱之犯意，在上址龍興里巡守隊辦
    公室之公眾得以共見共聞之場所，以「討客兄」（臺語）之
    穢語辱罵乙○○，足以貶損乙○○之名譽。
二、案經乙○○訴由臺北市政府警察局中正第二分局報請臺灣臺
    北地方法院檢察署檢察官偵查聲請以簡易判決處刑。
    理  由
壹、證據能力方面：
    按被告以外之人於審判外之言詞或書面陳述，除法律有規定
    者外，不得作為證據，刑事訴訟法第一百五十九條第一項固
    有明文；惟被告以外之人於審判外之陳述，雖不符刑事訴訟
    法第一百五十九條之一至第一百五十九條之四之規定，而經
    當事人於審判程序同意作為證據，法院審酌該言詞陳述或書
    面陳述作成時之情況，認為適當者，亦得為證據。當事人、
    代理人或辯護人於法院調查證據時，知有第一百五十九條第
    一項不得為證據之情形，而未於言詞辯論終結前聲明異議者
    ，視為有前項之同意，同法第一百五十九條之五亦有明文。
    被告甲○○對於本院所據以判斷依據之證人即告訴人乙○○
    於警詢中之證述，及聯合醫院和平院區所出具告訴人之診斷
    證明書，並未於言詞辯論終結前就該等證據聲明異議，本院
    審酌證人乙○○於警詢中之供述，係於案發之初立即製作，
    對案發情況之記憶當甚為清晰，不致發生一般傳聞證據中證
    人記憶瑕疵之風險，且上開診斷證明書係該醫院於告訴人就
    診後所出具，均適為本案之證據，揆諸前揭規定，自得作為
    證據。
貳、實體方面：
一、上揭犯罪事實，業經被告甲○○坦承不諱（見本院九十五年
    度簡字第三○一五號刑事卷第十八頁反面），核與證人即告
    訴人乙○○指證之情節相符（見臺灣臺北地方法院檢察署九
    十五年度偵字第一六九二三號偵查卷第七頁至第九頁），並
    有聯合醫院和平院區診斷證明書在卷可稽（見同上偵查卷第
    十頁），足證被告任意性自白與事實相符，堪予採信。本案
    事證明確，被告傷害及公然侮辱犯行，均堪認定，應依法論
    科。
二、核被告所為，係犯刑法第二百七十七條第一項傷害罪，及刑
    法第三百零九條第一項公然侮辱罪。其所犯上開二罪，犯意
    各別，罪名不同，應分論併罰之。原審認被告罪證明確，援
    引刑事訴訟法第四百四十九條第一項前段、第三項、第四百
    五十四條第二項，刑法第二百七十七條第一項、第三百零九
    條第一項、第四十一條第一項前段、第五十一條第六款、刑
    法施行法第一條之一，就被告所犯傷害罪及公然侮辱罪，各
    處拘役三十日、二十日，應執行拘役四十日，並均諭知易科
    罰金之折算標準，認事用法並無違誤，量刑亦屬妥適，上訴
    意旨，指摘原判決量刑過輕，自非可採，其上訴無理由，應
    予駁回。
三、被告經合法傳喚，無正當理由不到庭，爰不待其陳述，逕行
    判決。
據上論斷，應依刑事訴訟法第四百五十五條之一第一項、第三項
、第三百六十八條、第三百七十一條，判決如主文。
本案經檢察官戴文亮到庭執行職務
中    華    民    國  九十六  年    一    月  三十一  日
                          臺灣臺北地方法院刑事第十四庭
                              審判長法  官  宋松璟
                                    法  官  劉煌基
                                    法  官  孫萍萍
上正本證明與原本無異。
本判決不得上訴。
                                    書記官  劉麗英
中    華    民    國  九十六  年    一    月  三十一  日
附錄本案論罪科刑法條全文：
刑法第二百七十七條
傷害人之身體或健康者，處三年以下有期徒刑、拘役或一千元以
下罰金。
犯前項之罪因而致人於死者，處無期徒刑或七年以上有期徒刑；
致重傷者，處三年以上十年以下有期徒刑。
刑法第三百零九條
公然侮辱人者，處拘役或三百元以下罰金。
以強暴犯前項之罪者，處一年以下有期徒刑、拘役或五百元以下
罰金。
